臺北高等行政法院裁定　　　　　　　　　　　　　　九十二年度訴字第四八六二號
　　原　　　告　隆盛營造有限公司
　　代　表　人　甲○○
　　訴訟代理人　林國漳律師
　　被　　　告　財政部臺灣省北區國稅局
　　代　表　人　許虞哲（局長）
　　訴訟代理人　溫鵬平
　　　　　　　　乙○○
右原告因營利事業所得稅事件，不服財政部中華民國九十二年九月三日台財訴字第０
九二００三九三五九號訴願決定，提起行政訴訟，本院裁定如左：
    主      文
原告之訴駁回。
訴訟費用由原告負擔。
    理      由
一、本件起訴時被告代表人原為林吉昌，嗣於本件訴訟程序進行中變更為許虞哲，茲
    由其聲明承受訴訟，核無不合，應予准許，合先敘明。
二、按訴願之提起，應自行政處分達到或公告期滿之次日起三十日內為之，訴願法第
    十四條第一項定有明文。若逾越三十日之不變期間，則原處分即歸確定，如仍對
    之提起訴願，自為法所不許，行政法院（現改制為最高行政法院）六十二年判字
    第五八三號著有判例。又按「納稅義務人對於核定稅捐之處分如有不服，應依規
    定格式，敘明理由，連同證明文件，依左列規定，申請復查：一依核定稅額通知
    書所載有應納稅或應補徵稅額者，應於繳款書送達後，於繳納期間屆滿翌日起算
    三十日內，申請復查。．．．」、「納稅義務人對稅捐稽徵機關之復查決定如有
    不服，得依法提起訴願及行政訴訟。」，分別為稅捐稽徵法第三十五條第一項第
    一款及三十八條第一項所明定；再按「行政官署於受理訴願時，應先從程序上加
    以審核，合於法定程序者，才能進而為實體上之審理。其不合法定程序而無可補
    正者，即應予駁回。」、「行為時適用之所得稅法第八十二條第一項（現行法為
    稅捐稽徵法第三十五條第一項）規定之申請復查，為提起訴願以前必先踐行之程
    序。若不經復查而逕為行政爭訟，即非法所許。．．．」，亦有行政法院四十九
    年度判字第一號及六十二年度判字第九十六號判例可資參照。故納稅義務人對於
    稽徵機關調查核定之應納稅額，如有不服，應依規定之程序，於法定期限內申請
    復查，對於復查決定稅額仍有不服時，應依法提起訴願及行政訴訟，合先敘明。
三、本件原告八十八年度綜合所得稅結算申報，原列報全年所得額為虧損新台幣（下
    同）一一九、一八九元，被告初查核定其全年所得額為五、三八九、五五二元，
    應補徵營利事業所得稅一、三三三、四三四元。原告不服，主張疏漏提示一份工
    程合約（工程編號#3），茲補提並請被告重新審查等語，申經復查結果，獲准追
    認營業成本三、五六五、一０五元，並變更核定全年所得額為一、八二四、四四
    七元。原告仍表不服，就未申請復查之營業成本超耗部分即工程編號14、16遭剔
    除部分提起訴願，遭決定駁回，遂向本院提起行政訴訟。
四、經查原告於九十一年四月十八日申請復查時，僅就營業成本部分關於工程編號#3
    遭剔除部分表示不服，並未就營業成本超耗部分不服，此觀其復查申請上所載「
    ．．．因疏失漏提示一份工程合約，以致遭核定，今向貴局申請重新審查。．．
    ．」等字樣即明，參以其亦僅補提工程編號#3之工程合約供查，是其申請復查之
    標的及範圍僅為營業成本工程編號#3部分，甚為顯然，故原告苟對復查決定有不
    服而提起訴願及行政訴訟，其標的自仍僅限於營業成本關於工程編號#3遭剔除部
    分，殆無疑義。從而本件原告於復查決定後，始就營業成本超耗部分即工程編號
    14、16遭剔除部分提起訴願，係屬對未經申請復查之事項逕行提起訴願，自非法
    之所許，訴願決定以其於法不合而予以駁回，揆諸首揭法條規定及判例意旨，並
    無違誤，原告對之再提起行政訴訟，難謂為合法，應予駁回。又本件訴訟既不合
    法，其實體上之理由，自無庸審酌論究，併予敘明。
五、依行政訴訟法第一百零七條第一項第十款、第一百零四條、民事訴訟法第九十五
    條、第七十八條，裁定如主文。
中　　華　　民　　國　　九十三　　　年　　　十二　　　月     二十八     日
                         臺 北 高 等 行 政 法 院  第 三 庭
                                           審 判 長  法    官  鄭忠仁
                                                     法    官  楊莉莉
                                                     法    官  林育如
右為正本係照原本作成。
如不服本裁定，應於送達後十日內向本院提出抗告狀（須按他造人數附繕本）。
中　　華　　民　　國　　九十三　　　年　　　十二　　　月     二十八     日
             　　　　　　　　　　　　　　　　　　    書 記 官　林惠堉
